臺灣桃園地方法院刑事判決　　　　　　 99年度簡上字第491號
上　訴　人
即　被　告　張瑞南
上列上訴人因被告犯竊盜案件，不服本院民國99年4 月27日99年
度壢簡字第848 號第一審刑事簡易判決（聲請簡易判決處刑書
案號：99年度偵緝字第355 號）提起上訴，本院管轄之合議庭改
依通常程序審理，並自為第一審判決如下：
    主  文
原判決撤銷。
張瑞南竊盜，累犯，處有期徒刑伍拾參日，如易科罰金以新台幣
壹仟元折算壹日。
    事  實
一、張瑞南前於民國95年間因過失致死案件經本院於95年9 月25
    日以95年度交易緝字第5 號判決有期徒刑7 月確定，甫於97
    年7 月9 日縮刑執行完畢，而於翌日出監。猶不知悔改，張
    瑞南於98年5 月14日凌晨時分與友人簡興桂、邱志偉等人共
    同前往桃園縣桃園市○○街131 號2 樓星坊餐廳消費，詎張
    瑞南於同日1 時30分許，見女服務生凌秀佩所有之序號0000
    0000000000號之插有0000000000門號SIM 卡之索尼愛立信牌
    手機1 隻在該餐廳之沙發上，竟意圖為自己不法之所有，竊
    取該手機得逞。復於同日凌晨3 時許，在桃園縣桃園市○○
    街210 號5 樓樓頂以之向邱志偉抵償借款。邱志偉旋於同日
    晚間7 時許，以新臺幣（下同）1,500 元之代價轉售予鍾俊
    明（邱志偉、鍾俊明所涉之故買贓物罪，另案經本院判刑確
    定）。嗣經鍾俊明於98年5 月15日以3,000 元之代價將該手
    機轉售予不知情之址設桃園縣中壢市○○路161 號之聯強電
    信通訊行員工廖芊卉，聯強電信通訊行之員工復於98年5 月
    28 日12 時許，將該手機出售予不知情之林榮源使用，為警
    循線查獲。
二、案經桃園縣政府警察局報告臺灣桃園地方法院檢察署檢察官
    偵查後聲請簡易判決處刑。
    理  由
壹、證據能力：
一、按被告以外之人於審判外之言詞或書面陳述，除法律有規定
    者外，不得作為證據，刑事訴訟法第159 條第1 項定有明文
    。查證人邱志偉、凌秀佩於本院審理時未到庭，其二人未經
    法庭行交互詰問，該二人之警詢證詞亦無刑事訴訟法第159
    條之1 至第159 條之5 之例外情形，是該二人之警詢證詞自
    無證據能力。
二、按被告以外之人於偵查中向檢察官所為之陳述，除顯有不可
    信之情況者外，得為證據，刑事訴訟法第159 條之1 第2 項
    定有明文。查證人邱志偉、鍾俊明偵查中於供前具結所為之
    陳述，係檢察官依法訊問，復無其他事證足資認定其等於檢
    察官訊問時有受違法取供情事，並無何特別不可信之情況，
    且被告及選任辯護人於本院審理程序中亦不爭執其等證據能
    力，是依上開規定均有證據能力，而得作為本案之證據。
三、卷附序號00000000000000號之手機之通聯紀錄、0000000000
    門號使用人資料，均係電信業者於其業務上所須製作之紀錄
    文書，又無顯有不可信之情況，是依刑事訴訟法159 條之4
    第2 款之規定，具有證據能力。
貳、實體部分：
一、被告於審理期日經合法通知未到庭，據其於本院準備期日訊
    問時矢口否認全部犯罪事實，辯稱：伊沒有於案發日在星坊
    餐廳竊取手機一支，亦未將之出售予邱志偉；案發日晚上大
    約十點過後，伊就已經回到北海人力仲介公司的宿舍，是伊
    和邱志偉、阿桂一起去星坊餐廳，當時有兩個坐檯小姐，伊
    不知道誰是凌秀佩；伊與邱志偉先離開，阿桂說他要處理事
    情，因為當時伊和隔壁桌的客人有摩擦，伊當天有點醉，言
    語上有糾紛，阿桂就叫伊先走，他說他來幫伊處理云云。惟
    查：證人邱志偉於98年11月23日偵訊時證稱伊於98年5 月14
    日19時許有賣一支索尼愛立信牌手機予鍾俊明，伊於98年5
    月14日與友人至卡拉OK消費，被告於該日向伊借1000元，伊
    與友人在該卡拉OK與他人發生糾紛，伊與被告先走，回到宿
    舍後對方找人到宿舍來，被告急著離開宿舍，被告向伊借
    500 元當車錢，伊一開始不肯，但被告說被告要拿手機當抵
    押，所以伊就又借500 元予被告，被告拿給伊之手機是一用
    過的中古手機連同SIM 卡，伊覺得奇怪，所以隔天就以1500
    元賣給朋友介紹的人等語。證人鍾俊明於98年12月4 日偵訊
    時證稱伊於98年5 月14日在一房屋仲介之友人介紹下向另一
    人以1500元買上開手機，然後有將其之0000000000門號SIM
    卡插入使用，伊又於98年5 月15日再賣予通訊行等語。再依
    卷附之序號00000000000000號之插有0000000000門號SIM 卡
    之手機之通聯紀錄，插有0000000000門號SIM 卡之該手機自
    98年5 月14日1 時49分許直至同日12時49分均有受話及收簡
    訊之事實，可見證人邱志偉證稱被告係將手機連同SIM 卡一
    併賣給伊乙節，與客觀事實相符。此外，復有贓物領據、讓
    渡證書、二手機收購暨客戶資料保存使用同意書附卷可參，
    被告上開辯詞無足採信，是本件事實明確，應依法論科。再
    被告上訴意旨以可能是伊沒有把唱歌的錢給邱志偉，所以邱
    志偉才會證稱是伊將本案手機交給邱志偉云云，綜前陳述，
    核無理由。
二、核被告所為，係犯刑法第320 條第1 項之竊盜。查被告有事
    實欄所載受徒刑執行完畢紀錄，有臺灣高等法院被告前案紀
    錄表可按，其於受有期徒刑執行完畢後，5 年內故意再犯本
    件有期徒刑以上之罪，為累犯，應依刑法第47條第1 項之規
    定，加重其刑。原審以被告所犯竊盜犯行，事證明確，據以
    論罪科刑，固非無見，然被告竊取上開手機時，係連同插在
    該手機內之0000000000門號SIM 卡一併竊取，是聲請簡易判
    決處刑書雖漏未對被告竊取該SIM 卡之行為聲請簡易判決處
    刑，然該部分既與已聲請之部分為單純一罪，自亦在原審應
    一併審判之範圍內，是原審應審判之事實即與檢察官據以求
    處罪刑之事實有所不符，依刑事訴訟法第452 條第1 項、第
    451 條之1 第4 項但書第2 款之規定，原審自應適用通常程
    序審判，是原審仍適用簡易程序審判即有未洽，是被告上訴
    意旨雖無理由，然原判決既有上開可議之處，自應由本院予
    以撤銷改判，並適用通常程序自為第一審判決。爰審酌被告
    犯罪手段、竊得財物之價值、犯後態度等一切情狀，量處如
    主文所示之刑，並諭知易科罰金之折算標準。
三、被告經合法傳喚，無正當理由不到庭，有被告親收之傳票送
    達回證乙紙在卷可稽，本院認本件應科拘役，是不待其陳述
    ，逕行判決。
據上論斷，應依刑事訴訟法第455條之1第1項、第3項、第452條
、第451條之1第4項但書第2款、第369條第1項前段、第364條、
第299 條第1 項前段、第306 條，刑法第320 條第1 項、第47條
第1 項，刑法施行法第1 條之1 第1 項、第2 項前段，判決如主
文。
本案經檢察官姜永浩到庭執行職務
中    華    民    國   100    年    2     月    15    日
                  刑事第三庭審判長法  官  謝順輝
                                  法  官  楊麗文
                                  法  官  曾雨明
以上正本證明與原本無異。
如不服本判決應於收受判決後10日內向本院提出上訴書狀，並應
敘述具體理由。其未敘述上訴理由者，應於上訴期間屆滿後20日
內向本院補提理由書 (均須按他造當事人之人數附繕本)「 切勿
逕送上級法院」。
                                  書記官  顏緗穎
中    華    民    國   100    年    2     月    15    日
附錄論罪法條：
中華民國刑法第320條
（普通竊盜罪、竊佔罪）
意圖為自己或第三人不法之所有，而竊取他人之動產者，為竊盜
罪，處5  年以下有期徒刑、拘役或 5 百元以下罰金。
意圖為自己或第三人不法之利益，而竊佔他人之不動產者，依前
項之規定處斷。
前二項之未遂犯罰之。